【裁判字號】    95,親,10
【裁判日期】    950623
【裁判案由】    否認婚生子女
【裁判全文】
臺灣彰化地方法院民事判決  95年度親字第10號
原      告  甲○○
被      告  乙○○
兼上一人  丙○○
法定代理人
上列當事人間否認子女事件，經本院於中華民國95年06月14日言
詞辯論終結，判決如下：
    主      文
確認被告乙○○（民國○○年○○月○○日生，身分證字號：
Ｚ000000000號 ）非被告丙○○自原告受胎所生之婚生子。
訴訟費用由被告丙○○負擔。
    事實及理由
一、原告主張：緣原告與被告丙○○於民國83年10月20日結婚，
    於婚後88年12月28日達成離婚協議，離婚後即未同居在一起
    ，被告並於離婚後89年1月27日，生下被告何聿哲直至94年4
    月29日被告請求原告將被告何聿哲的監護權，由被告丙○○
    監護並改為母姓乙○○，被告始知悉乙○○非原告的親生子
    女，為此提起本訴等語，並聲明：如主文所示。
二、被告丙○○則以：沒有意見，小孩是伊與呂昭明所生等語，
    並聲明：請求為適法之判決。
三、得心證之理由：
  （一）本件原告前揭主張之事實，並提出戶籍謄本為證，亦據
        被告丙○○自認在卷，且經證人呂昭明於本院審理時證
        述屬實。次查，證人呂昭明與被告乙○○至彰化基督教
        醫院親子鑑定報告，內容略以：「不能排除呂昭明與乙
        ○○之親子關係。親子關係指數（CPI）為247.3036。
        親子關係概率（PP）為99.5972%」等語，有該醫院親子
        鑑定報告一紙可稽，是被告丙○○之子乙○○與原告之
        不具親子關係，則被告乙○○非被告丙○○自原告受胎
        所生之女。故原告之主張，堪信為真實。
  （二）按從子女出生日回溯第一百八十一日起至第三百零二日
        止為受胎期間，民法第一千零六十二條第一項著有明文
        。又妻之受胎，係在婚姻關係存續中者，推定其所生子
        女為婚生子女，如夫妻之一方能證明妻非自夫受胎者，
        得於知悉子女出生之日起，一年內提起否認之訴，民法
        第一千零六十三條第一項第二項定有明文。查本件兩造
        於83年10月20日結婚，其後於88年12月28日離婚，被告
        丙○○於89年01月27日生下被告乙○○，依法推定被告
        乙○○為原告與被告丙○○之婚生子，惟被告乙○○並
        非被告丙○○自原告受胎所生，已如前所述，從而原告
        於94年4月29日因被告丙○○與原告協議被告乙○○之
        監護權時始知悉，並於一年內即95年3月8日提起本件訴
        訟，於法有據，應予准許。
四、訴訟費用之負擔：依民事訴訟法第第78條。
中    華    民    國    95    年    6    月    23    日
                    家事法庭      法  官  張德寬
以上正本係照原本作成
如對本判決上訴須於判決送達後20日內向本院提出上訴狀
中    華    民    國    95    年    6    月    23    日
                                  書記官  林政佑


司法院資訊處製作；財團法人民間司法改革基金會備份。
